最高法院刑事判決　　　　　　　　　　　　　　　八十八年度台上字第四一二六號
　　上　訴　人　甲○○
右上訴人因違反槍砲彈藥刀械管制條例案件，不服台灣高等法院台南分院中華民國八
十八年五月十八日第二審判決（八十八年度上訴字第六○一號，起訴案號：台灣台南
地方法院檢察署八十七年度偵字第五八一七號），提起上訴，本院判決如左：
    主  文
上訴駁回。
    理  由
按刑事訴訟法第三百七十七條規定：上訴於第三審法院，非以判決違背法令為理由，
不得為之。是提起第三審上訴，應以原判決違背法令為理由，係屬法定要件。如果上
訴理由狀並未依據卷內訴訟資料，具體指摘原判決不適用何種法則或如何適用不當，
或所指摘原判決違法情事，顯與法律規定得為第三審上訴理由之違法情形，不相適合
時，均應認其上訴為違背法律上之程式，予以駁回。本件原判決維持第一審論處上訴
人甲○○未經許可製造彈藥罪刑之判決，駁回其在第二審之上訴。係綜核上訴人警訊
、偵查及第一審中之自白，內政部警政署刑事警察局鑑驗通知書暨扣案之土造子彈等
證據為論據，認定上訴人於民國八十年間某日，在台南市○○路某建築工地，未經許
可，將金屬空彈殼加裝底火、火藥，並以砂輪機磨製彈頭，製造具有殺傷力之土造子
彈二發。嗣於八十七年三月六日十四時許，在其台南縣永康市○○路四二九巷七十號
住處，為警查獲，扣得土造子彈二發之事實，已詳其所憑之證據及認定之理由。而
以上訴人事後所辯：上開子彈係向綽號「傑哥」要來的，非伊所製造云云，核係避就
之詞，不足採信，亦於理由內予以指駁。復說明上訴人所為，係犯修正前槍砲彈藥刀
械管制條例第十一條第一項之非法製造彈藥罪，其製造子彈後持有之低度行為為製造
之高度行為所吸收，不另論罪等情綦詳，所為論斷，俱有卷內證據資料足憑，從形式
上觀察，原判決並無違背法令之情形存在。查未經許可製造彈藥者，在客觀上即具反
社會性，因而槍砲彈藥刀械管制條例明文規定應予處罰，初不問該彈藥有無槍械配備
可以擊發。上訴人未經許可製造子彈，雖未查獲可供發射子彈之手槍，其犯罪即已成
立，上訴人抗辯有子彈無手槍不能擊發，無從傷人，應不為罪云云，乃對法律之誤解
。又刑之量定及緩刑之宣告，乃法院自由裁量之職權，原判決維持第一審對上訴人非
法製造彈藥，量處有期徒刑一年之判決，既未逾越法定之刑度，自不得任意指摘原判
決違法。據為上訴第三審之理由。上訴意旨置原判決上開明確論斷於不顧，對原審認
事、用法、量刑之審判職權行使，任憑己見，漫指原判決違法，而所指摘者復未具體
指明原判決違背如何之證據法則，均重為單純事實上之爭辯，要非適法之第三審上訴
理由。是上訴意旨所指摘原判決違法情事，顯與法律規定得為第三審上訴理由之違法
情形，不相適合。揆諸首開說明，其上訴為違背法律上之程式，應予駁回。
據上論結，應依刑事訴訟法第三百九十五條前段，判決如主文。
中      華      民      國    八十八    年      七      月     三十     日
                              最高法院刑事第六庭
                                  審判長法官  紀  俊  乾
                                        法官  楊  商  江
                                        法官  黃  正  興
                                        法官  陳  東  誥
                                        法官  張  春  福
      右正本證明與原本無異
                                              書  記  官
中      華      民      國    八十八    年      八      月      六      日
                                                                        Ｂ
